【裁判字號】    97,審抗,87
【裁判日期】    970331
【裁判案由】    給付廣告費
【裁判全文】
臺灣高雄地方法院民事裁定              97年度審抗字第87號
抗  告  人  乙○○
相  對  人  甲○○
上列當事人間因給付廣告費事件，抗告人對於民國97年1 月4 日
本院高雄簡易庭所為之96年度雄簡字第10074 號裁定提起抗告，
本院裁定如下：
  主  文
原裁定廢棄。
抗告費用由相對人負擔。
  理  由
一、抗告意旨略以：兩造雖於廣告委刊單上合意以台灣台北地方
    法院（下簡稱台北地院）為第一審管轄法院，然兩造均設籍
    高雄市，並無選擇由台北地院管轄之原因及必要，且相對人
    已高齡90歲，並聘請律師為訴訟代理人，多次出席原法院之
    調解庭，雖屢經調解不成，惟依競合之合意管轄理論，原法
    院應有管轄權。相對人嗣聲請將本件訴訟移送於兩造均無實
    益之台北地院管轄，顯然意在延宕訴訟。原法院裁定准予移
    送台北地院，顯非適當，爰依法提起抗告，求予廢棄原裁定
    等語。
二、按訴訟之全部或一部，法院認為無管轄權者，依原告聲請或
    依職權以裁定移送於其管轄法院。又當事人得以合意定第一
    審管轄法院。但以關於由一定法律關係而生之訴訟為限。民
    事訴訟法第28條第1 項、第24條第1 項定有明文。況合意管
    轄之約定，原則上固可排除有管轄權法院之管轄，但由合意
    管轄法院管轄有失公平，或顯不適當及不便利時，亦可不受
    合意管轄約定之拘束。
三、經查，本件兩造於民國95年4 月、5 月及6 月間簽訂系爭廣
    告委刊契約，該廣告委刊單上固有約定因本約所發生之訴訟
    ，均以台北地院為第一審管轄法院等情，有聯合報刊登廣告
    委刊單附卷可稽（見原審卷第7 頁以下），然該委刊單乃聯
    合報所統一製作之定型化委刊單，契約內所謂「雙方同意因
    本約所發生之訴訟，均以台北地院為第一審管轄法院」，應
    係指聯合報與委刊廣告之相對人而言，故據此尚難遽認兩造
    就系爭契約而生之訴訟，以文書約定合意由台北地院為第一
    審管轄法院。又兩造均設籍於高雄市，相對人所委任之訴訟
    代理人楊士弘律師之事務所亦設在高雄市前金區，本件契約
    簽約地及履行地均在高雄市，均非台北地院管轄範圍，此為
    兩造所不爭。且抗告人於96年6 月29日提起本件訴訟，經原
    法院定期調解多次，相對人訴訟代理人迄於97年1 月3 日始
    為合意管轄之抗辯，並聲請移送台北地院審理，此有原法院
    歷次兩造調解筆錄及書狀在卷可稽，是依首揭規定，相對人
    聲請移送台北地院管轄，既不便利，復有違誠信原則，原裁
    定將之移送予台北地院管轄，於法尚有未當。抗告意旨求予
    廢棄，為有理由，爰由本院將原裁定廢棄，為維持審級利益
    ，並發回本院高雄簡易庭，另為適法之處理。
四、據上論結，本件抗告為有理由，依民事訴訟法第495 條之1
    、第492條、第78條，裁定如主文。
中    華    民    國    97    年    3     月    31    日
                            民事第二庭
                                審判長法官  林紀元
                                法      官  楊國祥
                                法      官  蘇姿月
正本係照原本作成。
不得再抗告。
中    華    民    國    97    年    3     月    31    日
                                   書記官  陳美月


司法院資訊處製作；財團法人民間司法改革基金會備份。
